ACORDAO-COMPLETO-2367534

ACÓRDÃO DE RELAÇÃO

ACÓRDÃO DE RELAÇÃO 7698/2019 ATA 30/2019 - SEGUNDA CÂMARA

Acórdão 7698/2019-TCU-Segunda Câmara
Considerando que os presentes autos tratam de aposentadoria em favor de Manoel Paulo das Graças Castro Corpes Pereira (CPF: XXX.465.962-XX) , como Motorista Oficial da Superintendência Regional do DNIT no Estado do Pará;
Considerando que, após a crítica automatizada, a unidade técnica verificou que o referido CPF seria diferente do CPF anunciado na base de dados do Siape e da Receita Federal do Brasil;
Considerando que, a despeito de ter sido informado no ato de aposentadoria em favor de Manoel Paulo das Chagas Corpes Pereira, a pesquisa na base da Receita Federal para o CPF XXX.465.962-XX indicou o registro desse CPF em nome de Raimundo Paulo das Graças Corpes Pereira;
Considerando que, a partir daí, a unidade técnica propôs que o TCU considere prejudicada, por inépcia, a apreciação do presente ato de aposentadoria, pois a inconsistência nas informações prestadas impossibilitaria a avaliação sobre a legalidade do aludido ato;
Considerando, enfim, que está nesse sentido o parecer do Ministério Público junto ao TCU;
Os Ministros do Tribunal de Contas da União, reunidos em Sessão de 2ª Câmara, ACORDAM, por unanimidade, com fundamento nos arts. 1º, V, e 39, II, da Lei nº  8.443, de 1992, e nos arts. 1º, VIII, 143, II, 259, II, e 260, § 6º, do Regimento Interno do TCU, aprovado pela Resolução nº 246, de 2011, além dos arts. 3º, §§ 6º e 7º, I, da Resolução TCU nº  206, de 2007, além do item 9.4 do Acórdão 420/2007-TCU-Plenário, em considerar prejudicada, por inépcia, a apreciação, para fins de registro, da legalidade do ato de aposentadoria relacionado no item 1.1 deste Acórdão, diante das inconsistências nos dados registrados, sem as justificativas por parte do gestor, e prolatar as determinações abaixo indicadas, de acordo com os pareceres emitidos nos autos:
1. Processo TC-Processo 009.284/2019-2 (APOSENTADORIA) 
	1.1. Interessado: Manoel Paulo das Graças Corpes Pereira (CPF não identificado) .
	1.2. Entidade: Superintendência Regional do DNIT no Estado do Pará.
	1.3. Relator: Ministro-Substituto André Luís de Carvalho.
	1.4. Representante do Ministério Público: Procurador Rodrigo Medeiros de Lima.
	1.5. Unidade Técnica: Secretaria de Fiscalização de Pessoal (Sefip) .
	1.6. Representação legal: não há.
	1.7. Determinar:
	1.7.1. à Superintendência Regional do DNIT no Estado do Pará que, no prazo de 30 (trinta) dias, contados a da ciência deste Acórdão, cadastre no Sisac o novo ato de aposentadoria em favor de Manoel Paulo das Graças Corpes Pereira  (CPF não identificado) , corrigindo a falha apontada pelo TCU, além de preencher o campo de “Esclarecimentos do Gestor de Pessoal” para detalhar e justificar a situação concreta, nos termos do art. 260, § 6º, do Regimento Interno do TCU, e, via controle interno, encaminhe o referido ato ao Tribunal de Contas da União para a derradeira apreciação;
	1.7.2. à Sefip que adote as seguintes medidas:
	1.7.2.1. envie a cópia do presente Acórdão, acompanhado do parecer da unidade técnica, à Superintendência Regional do DNIT no Estado do Pará, para ciência e adoção das providências cabíveis; e
	1.7.2.2 arquive o presente processo, sem prejuízo de promover o monitoramento da determinação prolatada pelo item 1.7.1 deste Acórdão.

Segunda Câmara

Manoel Paulo das Graças Corpes Pereira (CPF não identificado).

ANDRÉ DE CARVALHO

não há.

Procurador Rodrigo Medeiros de Lima.

APOSENTADORIA (APOS)

Secretaria de Fiscalização de Pessoal (Sefip).